# 核查供应商和客户之间是否有关联关系的意义

提问人：一云 时间：2021-06-02 10:20:02
陈老师： 上交所在年报审核中提出，某些年报项目，未核查客户和供应商之间是否存在关联关系。
————–请问：核查供应商和客户之间是否有关联关系的意义是什么呢？

回答人：chenyiwei
首先是考虑本企业是否属于“过手”的代理人角色，是否不恰当地运用总额法扩大本企业的收入规模。特别是一些面临退市风险的企业，就靠贸易收入“续命”的，这会很敏感。因为如果上下游彼此是关联方，理论上通过本企业“过手”是完全不必要的。
其次也是关注本企业从中获益是否合理，是否存在利益输送问题。